臺灣高等法院臺南分院刑事判決　　　　 94年度上訴字第829號
上　訴　人
即　被　告　甲○○
選任辯護人　林金宗　律師
上列上訴人因違反槍砲彈藥刀械管制條例案件，不服臺灣臺南地
方法院93年度訴字第1182號中華民國94年7月13日第一審判決（
起訴案號：臺灣臺南地方法院檢察署93年度偵字第7455號），提
起上訴，本院判決如下：
    主  文
原判決撤銷。
甲○○共同連續未經許可，製造可發射子彈具有殺傷力之改造手
槍，處有期徒刑陸年，併科罰金新臺幣貳拾萬元，罰金如易服勞
役，以罰金總額與陸個月之日數比例折算，扣案附表編號一至九
、編號十八之物，均沒收。又共同連續未經許可，製造子彈，處
有期徒刑壹年捌月，併科罰金新臺幣捌萬元，罰金如易服勞役，
以銀元參佰元即新臺幣玖佰元折算壹日，扣案附表編號十至十八
之物，均沒收。應執行有期徒刑柒年陸月，併科罰金新臺幣貳拾
伍萬元，罰金如易服勞役，以罰金總額與陸個月之日數比例折算
，扣案附表所示之物，均沒收。
    事  實
一、甲○○明知具殺傷力之手槍及子彈均屬違禁物，未經許可，
    不得擅自製造，竟與李再得（經原審通緝中）基於分別製造
    手槍及子彈之共同概括犯意聯絡，自民國92年年底起，在李
    再得位於臺南市○○區○○路三段636之2號工廠內，由李再
    得負責以其所有之銑床機做為改造槍械工具，將玩具槍換裝
    土造金屬槍管及滑套，或將玩具手槍去除槍管及彈倉內阻鐵
    後，再與甲○○共同組裝，先後多次改造完成如附表編號一
    至四可發射子彈具殺傷力之槍枝，及未及改造完成之如附表
    編號五之不具殺傷力手槍。子彈部分則由李再得先設定好銑
    床機之規格尺寸後，交由甲○○製造成彈殼及彈頭，再粘貼
    上底火片，先後多次製造，共製成子彈七十七顆，其中七十
    二顆子彈具殺傷力（直徑八．五mm彈頭有三十顆，直徑九．
    五mm彈頭有四十二顆），另五顆子彈因不具殺傷力（直徑八
    ．五mm彈頭有四顆，九．五mm彈頭有一顆），及半成品彈頭
    一包 (六四二顆)、彈殼一包（九一六顆）因未製造完成，
    均未達既遂階段，如附表編號十、十一、十二、十三所示。
    嗣於93年7月14日18時30分許，員警在臺南市○區○○路一
    段85號前搜索甲○○所有之車號5S-1541號自小客車時，當
    場查獲附表編號一至四之槍枝，編號十、十一子彈等有殺傷
    力之違禁物，及李再得所有附表編號五至八及十二至十七之
    槍彈及組裝零件，供甲○○犯罪所用之物。再循線於同日19
    時48分許，至臺南市○○區○○路一段636之2號查獲李再得
    ，並當場扣得李再得所有附表編號九之槍枝零件一批、編號
    十八銑床機一臺，始知上情。
二、案經臺南市警察局第一分局報告臺灣臺南地方法院檢察署檢
    察官偵查起訴。
    理  由
甲、證據能力部分：
一、按被告以外之人於審判外之陳述，雖不符前四條之規定，而
    經當事人於審判程序同意作為證據，法院審酌該言詞陳述或
    書面陳述作成之情況，認為適當者，亦得為證據。當事人、
    代理人或辯護人於法院調查證據時，知有第一百五十九條第
    一項不得為證據之情形，而未於言詞辯論終結前聲明異議，
    視為有前項之同意刑事訴訟法第一百五十九條之五定有明文
    。
二、查本件被告犯罪事實之證據方法，詳如起訴書及原審判決書
    所引之證據等證據，詳如（一）共同被告李再得警訊、偵查
    中供述（二）證人張榮津之證述（三）證人游漢庭之證述（
    四）搜索扣押筆錄暨扣押物品目錄表、照片12張（五）內政
    部警政署刑事警察局93年7月15日刑鑑字第0930145986號槍
    彈鑑定書（六）內政部93年9月22日內授警字第09300769 65
    號函（七）扣案之改造四五手槍一枝、改造九０手槍一枝、
    改造九０手槍一枝、改造轉輪手槍一枝、改造轉輪手槍一枝
    、槍枝機身一套、彈匣十一個、槍枝零件一批、槍枝零件一
    批、子彈（直徑8．5mm金屬彈頭）二十三顆、子彈（直徑9
    ．5mm金屬彈頭）二十九顆、彈頭一包（共六四二顆）、彈
    殼三包（共九一六顆）、子彈底火一包（共三二０發）、子
    彈底火片一包（共五千顆）、火藥筒點一包（四六０顆）、
    子彈火藥二罐、銑床機一臺等，被告及辯護人均同意列入證
    據方法（見本院卷第三三頁），是本院審酌該言詞陳述或書
    面陳述作成時之情況，認為適當，自得採為證據，先行明
    。
乙、實體部分：
一、訊據被告甲○○對於上開時、地，有與李再得共同製造子彈
    部分坦承不諱，惟矢口否認有參與製造槍枝行為，辯稱：伊
    沒有改造過槍枝，因為槍枝部分，李再得不讓伊去碰等語；
    惟查：
（一）被告於警訊時供述：「（全部查扣的槍彈都是李再得製造
      或改造的嗎？）全部都是。但有部分槍彈是李再得教我製
      改的」、「（李再得為何要將製改的槍彈放在你的車上？
      ）是他交給我保管，我不敢放在住處，所以才放在車上」
      、「（改造所用之槍枝來自何處？）是李再得去玩具手槍
      店選購的，我亦曾與他一起去，有時缺少槍枝零件時，他
      會叫我去買」、「（警方在你車上查獲有未組裝之子彈彈
      頭、彈殼、火藥，該子彈由何人組裝成子彈？）是我負責
      組裝的，是李再得教我的，將底火片放入彈殼底座，再將
      底火放入彈殼內，再放入銅塊（警方所查扣之底火片），
      再放入火藥，再以快乾黏上彈頭，即成為一顆子彈」、「
      （警方所查扣的子彈都是你組裝的嗎？）是我在現住地（
      台南巿東區○○路○段七十七號）組裝的」、「（你會操
      作該台銑床機台嗎？）我不大會操作，我製作子彈彈頭、
      彈殼都是李再得將機台設定好才由我操作」、「（你們為
      何要製改槍械？）當初是為了好奇、好玩」、「（你與李
      再得如何分工製改槍彈？）槍枝部分，由李再得製好槍機
      （含槍管、擊槌、進退彈膛等機身）後通知我去，再由我
      們共同將槍身（含板機、握把、彈匣等）組裝；子彈部分
      ，都是由我負責製作及組裝」等語（見警卷第11至15頁）
      。於九十三年七月十五日偵查中亦供述：在警訊之筆錄實
      在，子彈部分由李再得教伊如何組裝，槍枝部分，組成元
      件是李再得準備好，再聯絡伊過去，然後他組給伊看，伊
      是幫忙拿零件給他，在伊車上扣到的槍枝、子彈等，全是
      伊與李再得改造等語（見偵卷第15、16頁）。於九十三年
      十月十三日偵查時，亦有供述：從過年前李再得跟伊接觸
      ，就叫伊將東西拿過去，由李再得交伊如何組裝，伊再組
      裝，因伊買一支玩具槍在玩，李再得告訴伊改造槍枝可以
      用來玩，始改造手槍及子彈等語（見偵卷第62、63頁)。
      於原審時亦有供述：「（對於檢察官起訴之犯罪事實有何
      意見？）無意見，我認罪。我們在九十二年底開始製造」
      、「（七月四日在你車上查獲的槍、彈，為何會在你的車
      上？）這是李再得做好之後，要我幫他賣，我不敢賣，要
      載去還他」、「（為何車上也會有其他槍枝的零件、子彈
      的火藥？）這些都是李再得的，他要我幫他保管」、「（
      槍管做好之後，要槍身組裝，是由何人處理？）李再得有
      叫我幫他組裝」等語（見原審卷第21頁、76頁、78頁）。
（二）證人李再得於警訊時亦證述：改造九０手槍約九十二年底
      左右甲○○拿來請伊幫他改造，伊一共幫甲○○改三枝槍
      械，一枝四五、兩枝九０，查獲之槍枝零件及銑床機是伊
      所有等語（見警卷第4、5頁)
（三）綜合上開被告所述及證人李再得之供證，及審酌被告於警
      訊、偵查、原審時對於如何與李再得共同改造槍枝之細節
      供陳綦詳，及於本院時供述：李再得告訴伊製造槍械與子
      彈的銑床機的規格、尺寸不一樣等情以觀（見本院卷第34
      頁），倘被告未參與共同製造槍枝部分，焉有對製造槍枝
      部分有關之槍機（含槍管、擊槌、進退彈膛等機身）、槍
      身（含板機、握把、彈匣等）、尺寸等零件組裝，知悉如
      此詳細之理，足見其確有參與共同製造槍枝、子彈犯行，
      至堪認定。所辯僅製造子彈，沒有改造過槍枝云云，乃避
      重就輕之詞，不足採信。至李再得於警訊時所供證：三枝
      槍枝係伊一人改造云云，亦與上開事證不符，尚難採為被
      告有利之認定。
二、被告與李再得共同製造上開槍彈部分，並有扣案如附表所示
    之手槍、子彈及組成零件等足資為證，而上開扣案手槍經鑑
    定後，其中編號一所示改造四五手槍一枝（不含彈匣，槍枝
    管制編號0000000000號），係由仿COLT廠半自動手槍製造之
    玩具手槍換裝土造金屬槍管及滑套而成；其中編號二所示改
    造九０手槍一枝（不含彈匣，槍枝管制編號0000000000號）
    ，係由仿SIG SAUER廠P220型半自動手槍製造之玩具手槍換
    裝土造金屬槍管而成；其中編號三所示改造九０手槍一枝（
    不含彈匣，槍枝管制編號0000000000號），係由仿SIGSAUER
    廠P220型半自動手槍製造之玩具手槍換裝土造金屬槍管而成
    ；其中編號四所示改造轉輪手槍一枝（含彈匣，槍枝管制編
    號0000000000號），係由仿SMITH & WESSON廠轉輪手槍製造
    之玩具手槍，去除槍管及轉輪彈倉內阻鐵而成，上開改造手
    槍機械性能良好，可擊發適用子彈，均具殺傷力。另編號五
    所示改造轉輪手槍一枝（槍枝管制編號0000000000 號），
    係由仿SMITH& WESSON廠轉輪手槍製造之玩具手槍，去除槍
    管及轉輪彈倉內阻鐵而成之改造手槍，經檢視，欠缺撞針，
    無法供擊發子彈使用，不具殺傷力。扣案子彈直徑八．五mm
    金屬彈頭共三十四顆，係土造子彈，採樣十一顆試射，一顆
    無法擊發，不具殺傷力，三顆可擊發，惟發射動能不足，不
    具殺傷力，七顆可擊發，具殺傷力，僅剩編號十所示之二十
    三顆；直徑九．五mm金屬彈頭共四十三顆，係土造子彈，採
    樣十四顆試射，一顆無法擊發，不具殺傷力，十三顆可擊發
    ，具殺傷力，僅剩編號十一所示之二十九顆；又編號所示十
    三彈頭、編號所示十四彈殼，則分別為土造金屬彈頭、土造
    金屬彈殼，上情有內政部警政署刑事警察局93年7月15日刑
    鑑字第0930145986號槍彈鑑定書一份在卷為憑（見偵卷第23
    至26頁），事證明確，被告犯行洵堪認定。
三、查被告行為後，槍砲彈藥刀械管制條例已於94年1月26日修
    正，同年月29日生效，該條例修正後第8條第1項規定之罰則
    為處無期徒刑或五年以上有期徒刑，併科新臺幣一千萬元以
    下罰金，與修正前相同構成要件之第11條第1項規定之法定
    刑為處五年以上有期徒刑，併科新臺幣一千萬元以下罰金，
    兩相比較，以修正前之規定有利於行為人，依刑法第2條第1
    項但書規定，應適用修正前條例處斷。是核被告甲○○製造
    附表編號一至四手槍之行為，係犯修正前槍砲彈藥刀械管制
    條例第11條第1項之罪，製造附表編號五手槍，因鑑定結果
    認欠缺撞針，未具殺傷力，核其所為，係犯同條第5項、第1
    項之製造手槍未遂罪。被告製造具殺傷力子彈，係犯修正後
    同條例第12條第1項之罪。被告製造子彈後經鑑定不具殺傷
    力，及製造子彈半成品之行為，均係犯修正後同條例第12條
    第5項、第1項之製造子彈未遂罪。被告與李再得就上開犯行
    有犯意聯絡及行為分擔，皆為共同正犯。被告先後多次製造
    行為，時間緊接，方法相同，觸犯構成要件相同之罪名，顯
    係基於概括犯意反覆而為，應依連續犯規定各論以製造改造
    手槍罪及製造子彈一罪，並依法加重其刑。被告所犯上開二
    罪間，犯意各別，罪名不同，應分論併罰。被告製造手槍及
    子彈後持有之低度行為，已為製造之高度行為吸收，均不另
    論罪。公訴人雖認被告係以一改造行為，同時觸犯修正前槍
    砲彈藥刀械管制條例第11條第1項及修正後同條例第12條第1
    項之罪，然槍管與彈頭、彈殼形狀不同，且依被告於本院時
    供稱：李再得告訴伊製造槍械與子彈的銑床機的規格、尺寸
    不一樣等情以觀（見本院卷第34頁），即分別製造槍枝、子
    彈前須先將銑床機分別設定好規格尺寸，始可分別製造，顯
    見銑床機無法同時製造手槍及子彈，公訴人上開所認應有違
    誤。另公訴意旨雖未就被告製造附表編號五之行為，提起公
    訴，然檢察官就犯罪事實一部起訴者，效力及於全部，本件
    未起訴事實，與已起訴之製造手槍既遂罪部分有連續犯關係
    ，屬裁判上一罪，已如前述，本院自得加以審酌。又公訴意
    旨雖漏未論及被告觸犯製造改造手槍及子彈未遂罪，惟此一
    部分與前開製造改造手槍、子彈既遂部分，具有連續犯裁判
    上一罪關係，自為起訴效力所及，本院亦得併予審究。再上
    述扣押物品為玩具之零件或為土造金屬零件，非屬內政部八
    十八年十一月二十四日台（八六）內警字第８６７０６８３
    號公告之槍砲彈藥主要零件，亦有內政部九十三年九月二十
    二日內授警字第０９３００７６９６５號函可按（見偵卷第
    54、55頁），是被告之行為，核與槍砲彈藥刀械管制條例第
    十三條製造槍砲、彈藥之主要組成零件犯行構成要件不符，
    並無該條予以科刑之問題，公訴人起訴書亦未論及，本院不
    予論究，併此明。
四、原審以被告罪證明確，而予論罪科刑，固非無見，惟查（一
    ）被告對於製造槍枝之部分，於原審時雖有供述：「（對於
    檢察官起訴之犯罪事實有何意見？）無意見，我認罪。我們
    在九十二年底開始製造」、「（槍管做好之後，要槍身組裝
    ，是由何人處理？）李再得有叫我幫他組裝」等語，如前所
    述；然其在原審時亦有同時辯稱：有槍枝的部分李再得不准
    伊動云云（見原審卷第77頁）；是被告並非完全承認其有製
    造槍枝之部分，原審對於其否認有利部分，何以不值採信，
    未於理由說明，有理由不備之違法。（二）原審論斷被告有
    本件犯行之證據，除被告之自白外，其佐證之證據，僅以共
    同被告李再得於警訊、偵查中之供述：曾以銑床機幫被告改
    造二支九０手槍及一支四五手槍而已（見原判決第2頁)，然
    上開共同被告李再得之供述，尚不足以補強被告之自白，而
    可論斷被告有本件之犯行，原審未予理由內再詳加補強有關
    此部分論斷證據，逕行判決，亦有理不備之可議。（三）共
    同被告對於其他共同於本案中，對被告而言，為被告以外之
    第三人，是共同被告李再得於偵查中之供述，本質上屬於證
    人，然偵查中卷查就共同被告李再得之供述，並未依刑事訴
    訟法第一百五十八條之三規定命其具結，即依法應具結而未
    具結，則共同被告李再得於偵查中之供述，對被告而言，並
    無證據能力，上開絕對排除原則，尚難因被告依刑事訴訟法
    第一百五十九條之五同意或視為同意（同意原則）而有不同
    ；原審對於共同被告於偵查中未具結之供述，逕採為判決被
    告之論斷基礎，亦有採證上之違法（四）卷查所扣之子彈，
    原審事實認定七十九顆，理由卻又認定七十七顆（見原判決
    書第二頁第一行、第三頁第四行、第七行），致事實與理由
    之認定不相適合，亦有理由矛盾之違法。被告上訴意旨，認
    有關製造子彈部分，原審量刑太重，有關製造槍枝部分，則
    否認犯罪，指摘原判決不當，雖均非可取，惟原判決既有上
    開可議之處，自屬無可維持，應由本院撤銷改判。爰審酌被
    告於本院時僅坦承有製造子彈而已，否認製造槍枝，且被告
    製造手槍、子彈數量龐大，對社會治安及人民生命財產安全
    ，造成相當嚴重之危害等一切情狀，量處如主文所示之刑，
    並定應執行刑，罰金刑部分諭知易服勞役之折算標準。扣案
    附表所示之物，編號一至四部分，及十、十一部分為違禁物
    ，不問屬犯人與否，依刑法第三十八條第一項第一款之規定
    ，予以宣告沒收，其餘所扣之物，為共犯李再得所有，供其
    與被告犯罪所用之物，為被告原審時供明在卷，依刑法第三
    十八條第一項第二款之規定，依法宣告沒收之。
據上論斷，應依刑事訴訟法第369條第一項前段、第364條、第29
9條第1項前段、修正前槍砲彈藥刀械管制條例第11條第1項、修
正後第12條第1項、刑法第2條第1項但書、第11條前段、第28條
、第56條、第51條第5款、第7款、第42條第2、3項、第38條第1
項第1款、第2款，現行法規所定貨幣單位折算新臺幣條例第2條
，判決如主文。
本案經檢察官劉欽銘到庭執行職務。
中　　華　　民　　國　　94　　年　　11　　月　　10　　日
                  刑事第一庭    審判長法　官  黃崑宗
                                      法　官  蔡長林
                                      法　官  田平安
以上正本證明與原本無異。
如不服本判決，應於收受本判決後十日內向本院提出上訴書狀。
其未敘述上訴理由者並得於提起上訴後十日內向本院補提理由書
狀（均須按他造當事人之人數附繕本）「切勿逕送上級法院」。
　　　　　　　　　　　　　　　　　　　書記官  劉岳文
中　　華　　民　　國　　94　　年　　11　　月　　11　　日
附表
┌──┬──────┬────┬───────────┐
│編號│  品　　名  │ 數量   │ 　備　　　　註       │
├──┼──────┼────┼───────────┤
│一  │改造四五手槍│一枝    │可供擊發子彈，具殺傷力│
│    │（槍枝管制編│        │，屬違禁物，依刑法第38│
│    │號0000000000│        │條第1項第1款宣告沒收。│
│    │，不含彈匣）│        │                      │
├──┼──────┼────┼───────────┤
│二  │改造九０手槍│一枝    │同上。                │
│    │（槍枝管制編│        │                      │
│    │號0000000000│        │                      │
│    │）          │        │                      │
├──┼──────┼────┼───────────┤
│三  │改造九０手槍│一枝    │同上。                │
│    │（槍枝管制編│        │                      │
│    │號0000000000│        │                      │
│    │）          │        │                      │
├──┼──────┼────┼───────────┤
│四  │改造轉輪手槍│一枝    │同上。                │
│    │（起訴書誤繕│        │                      │
│    │為制式，槍枝│        │                      │
│    │管制編號1102│        │                      │
│    │152611）    │        │                      │
├──┼──────┼────┼───────────┤
│五  │改造轉輪手槍│一枝    │不具殺傷力，為共犯李再│
│　　│（槍枝管制編│　　　　│得所，有供被告犯罪所用│
│　　│號0000000000│　　　　│之物，依刑法第38條第1 │
│　  │ ）         │        │項第2款宣告沒收。     │
├──┼──────┼────┼───────────┤
│六  │槍枝機身    │一套    │係玩具槍之金屬滑套、複│
│    │            │        │進簧、複進簧桿、土造金│
│    │            │        │屬槍管，為共犯李再得所│
│    │            │        │有，供被告犯罪所用之物│
│    │            │        │，依刑法第38條第1項第2│
│    │            │        │款宣告沒收。          │
├──┼──────┼────┼───────────┤
│七  │彈匣        │十一個  │係玩具金屬彈匣，為共犯│
│    │            │        │李再得所有，供被告犯罪│
│    │            │        │所用之物，依刑法第38條│
│    │            │        │第1項第2款宣告沒收。  │
├──┼──────┼────┼───────────┤
│八  │槍枝零件    │一批    │係玩具槍之保險、複進簧│
│    │            │        │桿、抓子鉤，為共犯李再│
│    │            │        │得所有，供被告犯罪所用│
│    │            │        │之物，依刑法第38條第1 │
│    │            │        │項第2款宣告沒收。     │
├──┼──────┼────┼───────────┤
│九  │槍枝零件    │一批    │係玩具槍用之複進簧桿，│
│    │            │        │為共犯李再得所有，供被│
│    │            │        │告犯罪所用之物，依刑法│
│    │            │        │第38條第1項第2款宣告沒│
│    │            │        │收。                  │
├──┼──────┼────┼───────────┤
│十  │子彈        │二十三顆│直徑8．5mm金屬彈頭，具│
│    │            │        │殺傷力，屬違禁物，依刑│
│    │            │        │法第38條第1項第1款宣告│
│    │            │        │沒收。另十一顆經試射後│
│    │            │        │，顯已滅失，無法沒收。│
├──┼──────┼────┼───────────┤
│十一│子彈        │二十九顆│直徑9．5mm金屬彈頭，具│
│    │            │        │殺傷力，屬違禁物，依刑│
│    │            │        │法第38條第1項第1款宣告│
│    │            │        │沒收。另十四顆經採樣試│
│    │            │        │射後，顯已滅失，無法沒│
│    │            │        │收。                  │
├──┼──────┼────┼───────────┤
│十二│彈頭        │一包（共│均係土造金屬彈頭，為被│
│    │            │六四二顆│告李再得所有，且屬製成│
│　　│　　　　　　│）　　　│之半成品，係被告犯罪所│
│    │            │        │用之物，依刑第38條第1 │
│    │            │        │項第2款宣告沒收。     │
├──┼──────┼────┼───────────┤
│十三│彈殼        │三包（共│均係土造金屬彈殼，為被│
│    │            │六一九顆│告李再得所有，且屬製成│
│    │            │）      │之半成品，係被告犯罪所│
│    │            │        │用之物，依刑第38條第1 │
│    │            │        │項第2款宣告沒收。     │
├──┼──────┼────┼───────────┤
│十四│子彈底火    │一包（共│係玩具槍用之底火片，為│
│    │            │三二０發│共犯李再得所有，供被告│
│    │            │）      │犯罪所用之物，依刑法第│
│    │            │        │38條第1項第2款宣告沒收│
│    │            │        │。                    │
├──┼──────┼────┼───────────┤
│十五│子彈底火片  │一包（共│係土造導火孔座及底火連│
│    │            │五千顆）│桿，為共犯李再得所有，│
│    │            │        │供被告犯罪所用之物，依│
│    │            │        │刑法第38條第1項第2款宣│
│    │            │        │告沒收。              │
├──┼──────┼────┼───────────┤
│十六│火藥筒點    │一包（四│係口徑0.22吋建築工業用│
│    │            │六０顆）│彈，不具彈頭結構，非完│
│    │            │        │整子彈，不具殺傷力。為│
│    │            │        │共犯李再得所有，供被告│
│    │            │        │犯罪所用之物，依刑法第│
│    │            │        │38 條第1項第2款宣告沒 │
│    │            │        │收。                  │
├──┼──────┼────┼───────────┤
│十七│子彈火藥    │二罐    │為共犯李再得所有，供被│
│    │            │        │告犯罪所用之物，依刑法│
│    │            │        │第38條第1項第2款宣告沒│
│    │            │        │收。                  │
├──┼──────┼────┼───────────┤
│十八│銑床機      │一臺    │為共犯李再得所有，供被│
│    │            │        │告犯罪所用之物，依刑法│
│    │            │        │第38條第1項第2款宣告沒│
│    │            │        │收。                  │
└──┴──────┴────┴───────────┘
附錄：
修正前槍砲彈藥刀械管制條例第 11 條第1項
未經許可，製造、販賣或運輸第四條第一款所稱其他可發射金屬
或子彈具有殺傷力之各式槍砲者，處五年以上有期徒刑，併科新
台幣一千萬元以下罰金。
槍砲彈藥刀械管制條例第12條第1項
未經許可，製造、販賣或運輸子彈者，處一年以上七年以下有期
徒刑，併科新台幣五百萬元以下罰金。
